【裁判字號】    98,審消債更,828
【裁判日期】    981013
【裁判案由】    聲請更生程序
【裁判全文】
臺灣高雄地方法院民事裁定         98年度審消債更字第828號
聲  請  人  甲○○
上列當事人因消費者債務清理事件聲請更生，本院裁定如下：
    主  文
聲請駁回。
聲請費用由聲請人負擔。
    理  由
一、按消費者債務清理條例所稱消費者，指五年內未從事營業活
    動或從事小規模營業活動之自然人。前項小規模營業指營業
    額平均每月新臺幣20萬元以下者，消費者債務清理條例（下
    稱本條例）第2條第1、2項定有明文。次按聲請更生或清算
    不合程式或不備其他要件者，法院應以裁定駁回之，本條例
    第8條亦有明文。
二、本件聲請人向本院聲請更生，雖主張：其有不能清償債務之
    虞，且未經法院裁定開始清算程序或宣告破產，爰請求准予
    更生等語。惟依據本條例施行細則第3條第2項規定：「債務
    人為公司或其他營利法人之負責人，無論是否受有薪資，均
    視為自己從事營業活動。其營業額依該公司或其他營利法人
    之營業額定之。」，又公司法第8條第2項規定：「公司之經
    理人或清算人，股份有限公司之發起人、監察人、檢查人、
    重整人或重整監督人，在執行職務範圍內，亦為公司負責人
    。」。經查，聲請人為昇勃企業股份有限公司(下稱昇勃公
    司) 監察人，有該公司之基本資料查詢明細表在卷可稽，是
    聲請人即為昇勃公司負責人。而昇勃公司於93年8月至98年
    6月間每月平均營業額高達新臺幣4,279,164元（計算式：
    11,141,885+19,997,663+17,123,315+16,997,928+16,977,9
    23+16,912,481+22,790,540+25,059,925+19,890,921+19,55
    0,380+15,051,229+22,471,622+12,391,287+11,772,763+48
    0,477+466,667+1,008,952+695,238+695,238+592,381+137,
    601+0+0+558,305+0+0+1,147,632+0+0=243,912,353/57個月
    =4,279,164. 08元，93年7 、8 月營業額為22,283,770元，
    以其二分之一為93年8 月份之營業額，另昇勃公司自98年8
    月停止營業），有財政部高雄市國稅局左營稽徵所98年10月
    2 日財高國稅左服字第0980011264號函、財政部高雄市國稅
    局楠梓稽徵所98年9 月3 日財高國稅楠營所字第0980006252
    號函及附件營業稅損益及稅額計算表、營業人銷售額及稅額
    申報書在卷可稽，是本件聲請人於聲請更生前5 年內營業期
    間每月營業額既已超過20萬元，當非得適用本條例聲請更生
    之消費者，其聲請更生不合程式，且上開欠缺又屬無從補正
    ，依上說明，自應駁回其更生聲請，爰裁定如主文。
中    華    民    國    98    年    10    月    13    日
              民事第三庭    法      官  朱玲瑤
上為正本係照原本作成。
如不服本裁定，應於裁定送達後10日內，以書狀向本院提出抗告
，並繳納抗告費新臺幣1000元。
中    華    民    國    98    年    10    月    13    日
                            書  記  官  周耿瑩


司法院資訊處製作；財團法人民間司法改革基金會備份。
